臺灣士林地方法院民事判決　　　　　　　 94年度訴字第582號
原　　　告　莉特國際有限公司
法定代理人　丙○○
訴訟代理人　張英郎律師
複　代理人　李師榮律師
被　　　告　戊○○○
訴訟代理人　龍躍天律師
上列當事人間回復原狀等事件，本院於民國94年9 月28日言詞辯
論終結，判決如下：
    主  文
被告應給付原告新台幣柒拾萬貳仟元，及自民國九十四年九月
十八日起至清償日止，按週年利率百分之五計算之利息。
被告應將如附表所示支票紙返還予原告。
訴訟費用由被告負擔四分之一，餘由原告負擔。
本判決第一項、第二項於原告以新台幣肆拾貳萬肆仟元為被告供
擔保後，得假執行。但被告如以新台幣壹佰貳拾柒萬貳仟元為原
告預供擔保或將上開金額提存後，得免為假執行。
原告其餘假執行之聲請駁回。
    事實及理由
壹、程序方面：
    按訴狀送達後，原告不得將原訴變更或追加他訴，但擴張或
    減縮應受判決事項之聲明，或因情事變更而以他項聲明代最
    初之聲明者，不在此限，民事訴訟法第255 條第1 項第3 款
    、第4 款定有明文。經查，本件原告起訴時，訴之聲明第1
    項原為：「被告應給付原告新台幣（以下同）4,507,106 元
    ，及自起訴狀繕本送達翌日起至清償日止，按週年利率5%計
    算之利息」，並於訴之聲明第2 項請求被告返還7 張支票，
    嗣因被告已陸續兌現支票及工程款增加，而於民國94年7 月
    13日遞狀擴張訴之聲明第1 項之金額為4,555,658 元，訴之
    聲明第2 項請求被告返還5 張支票，復於94年9 月28日遞狀
    更正訴之聲明第1 項金額為4,915,658 元，訴之聲明第2 項
    請求被告返還3張 支票，揆諸前揭說明，於法要無不許。
貳、實體方面：
一、本件原告起訴主張：
  (一)原告經營高級服飾進出口及買賣業務，擬設立旗艦店，而向
    被告承租臺北市○○○路○ 段421 號1 樓、地下1 樓房屋（
    以下簡稱系爭房屋），並委請訴外人奧岱設計有限公司（以
    下簡稱奧岱公司）承攬該旗艦店之設計施工，原告承租前，
    曾數次看屋，並向被告表示承租房屋之用途，被告亦表示系
    爭房屋均可供營業使用，並曾多次出租他人供營業使用，原
    告不疑有他，乃於93年12月24日與被告簽訂房屋租賃契約書
    ，租賃期間自94年1 月10日起至99年1 月9 日止，約定前3
    年每月租金18萬元，第4 年起至第5 年逐年調升5%，原告並
    應負擔房屋租賃所得稅，原告於簽約時交付面額60 萬 元之
    押租金支票及面額各18萬元之第1 年租金支票12紙，經公證
    在案。詎訴外人奧岱公司裝璜工程施工期間，原告接獲該公
    司轉知台北市政府工務局建築管理處經人檢舉至施工現場，
    表示系爭房屋地下室部分依使用執照記載為防空避難空間，
    不得提供營業使用，並命立即停止施工。被告明知原告承租
    系爭房屋係作為旗艦店對外營業，且系爭房屋地下室不得供
    營業使用，竟故意隱瞞上情，使原告遭主管單位命令不得繼
    續施工及為營業行為，自屬可歸責於被告之事由致給付不能
    ，原告乃於94年4 月7 日委請律師以存證信函解除契約兩造
    間之租賃契約。原告前交付予被告之支票，被告已兌領押租
    金支票60萬元及至94年9 月止之支票9 紙，共計222 萬元，
    如附表所示之支票3 紙尚未兌領，原告自得請求被告返還，
    另原告給付訴外人奧岱公司工程款2,575,668 元，並依租賃
    契約第3 條約定依法扣繳94年1 月份至6 月份之房屋租賃所
    得稅12萬元，均屬因被告給付不能所受之損害，爰依解除契
    約回復原狀之法律關係，訴請被告給付4,915,658 元（計算
    式：押租金60萬元+94 年1 月至9 月份租金162 萬元+ 房屋
    租賃所得稅12萬元+ 裝璜工程款2,575,668=4,915,668 ，僅
    聲明請求4,915,658 元），並將附表所示之支票返還原告等
    語，並聲明：(1)被告應給付原告4,915,658 元，及自起訴狀
    繕本送達翌日起至清償日止，按週年利率5%計算之利息。(2)
    被告應將如附表所示之支票返還原告。(3)原告願供擔保，請
    准宣告假執行。
  (二)對被告抗辯所為之陳述：
  (1)被告辯稱其曾提供使用執照予原告，原告否認之。被告於原
    告承租前曾帶領原告法定代理人及證人甲○○至系爭房地下
    一樓，告稱前手分別作為餐廳及汽車業營業，豈有可能提出
    使用執照予原告並告知地下室為防空避難室不得供營業使用
    ？
  (2)系爭房屋一樓外牆未經核准擅自拆除，並以玻璃代之，乃原
    告承租前即已存在，樓地板增設室內梯違建部分，係被告同
    意而施作，且系爭房一樓右方原即有內梯通往地下室，足見
    台北市政府工務局函所載情形，於原告承租系爭房屋前即已
    存在。
  (3)原告乃以被告提供之系爭房屋地下室無法供營業使用為由解
    除契約，並非依系爭租賃契約第10條約定終止租約，被告擅
    以解除契約函為「單方提前終止契約」之意思表示，而為同
    意，並主張被告應賠償2個月租金之罰款，並非合法。
二、被告則以：
  (一)原告向被告承租系爭房屋時，被告曾提出所有權狀及使用執
    照供原告查驗，並提供影本作為公證及申請營利事業登記之
    用，使用執照載明一樓可供營業用、地下一樓屬防空避難之
    用，此為原告所明知，原告經營高級服飾進出口及買賣業務
    ，承租系爭房屋作為旗艦店，必然非常慎重，查明一切狀況
    始可能簽約，且系爭房屋正門門牌、信箱上方貼有台北市政
    府警察局製作之「防空避難處所」標誌，原告應知悉上情。
  (二)系爭房屋出租予原告之前，自89年9 月1 日起，以每月租金
    25萬元出租予訴外人匯豐汽車股份有限公司營業，至93年9
    月遷出，未曾有任何問題，被告出租系爭房屋予原告時，即
    以前次出租之相同屋況交付予原告，且原告給付之租金較少
    ，其使用系爭房屋之權利範圍自不應超過先前承租人使用之
    權利範圍，亦即地下一樓不可營業。因原告委請訴外人奧岱
    公司設計裝修，施工前未依台北市政府建築物室內裝修管理
    辦法之規定向主管單位申請番核，並違法將系爭房屋一樓及
    地下一樓地板予以切割，破壞房屋主要構造，台北市政府工
    務局經他人檢舉乃命其停止施工，並來函要求於94年4 月30
    日前恢復原狀，否則被告將受到建築法第91條第1 項規定之
    處罰，此事件之發生應歸責於原告，原告無權解除契約。
  (三)依系爭租賃契約第7 條約定，系爭房屋不得非法使用，如有
    改裝設施之必要時，應徵得被告之同意，但不得損害原有建
    築結構；又依第10條規定，單方提前終止契約，應提前4 個
    月告知對方，終止契約之一方，須支付對方2 個月租金之罰
    款。原告施工前未徵得被告同意，違約違法施工，其94年4
    月初之律師函雖不生解除租約之效力，但被告承認以此函為
    終止租約之通知，原告應給付被告8 個月租金及相當2 個月
    租金之罰款，即被告同意將原告支付之12張租金支票返還2
    張，至押租金俟原告將系爭不動產回復原狀點交予被告時，
    依租賃契約第12條之規定返還原告。
  (四)並聲明：(1)原告之訴駁回。(2)如受不利判決，願供擔保請准
    宣告免為假執行。
三、兩造不爭執之事實：
  (一)兩造於93年12月24日簽訂房屋租賃契約書，由原告向被告承
    租臺北市○○○路○ 段421 號1 樓、地下1 樓房屋作為MAG
    服飾旗艦店，租賃期間自94年1 月10日起至99年1 月9 日止
    ，約定前3 年每月租金18萬元，第4 年起至第5 年逐年調升
    5%，原告並應負擔房屋租賃所得稅，原告於簽約時交付面額
    60萬元之押租金支票及面額各18萬元之第1 年租金支票12紙
    ，經公證在案（卷1第13頁至第15頁、卷2第35頁至第37頁）
    。
  (二)系爭房屋使用執照載明1 樓可供營業使用、地下1 樓為防空
    避難空間（卷2第19頁背面）。
  (三)被告已兌領押租金支票及至94年9 月份之租金支票，共計
    222萬元，如附表所示之支票3紙尚未兌領。
  (四)原告於94年1月至6月依法扣繳房屋租賃所得稅每月2萬元，
    共計12萬元（卷1第35頁至第36頁、卷2第26頁）。
  (五)原告委請訴外人奧岱公司進行系爭房屋裝潢（卷1第17頁至
    第28頁）。
  (六)系爭房屋裝潢期間遭臺北市政府工務局命令停止施工（卷2
    第38頁至第39頁）。
  (七)原告於94年4 月7 日以存證信函為解除契約之意思表示，並
    於同日送達被告（卷1第29頁至第33頁）。
  (八)被告以94年6 月28日答辯狀為承認終止契約之意思表示，並
    於94年7 月5 日送達原告（卷2第10頁、第46頁）。
  (九)兩造於94年9 月17日簽具確認書，確認原告已將系爭房屋回
    復原狀返還予被告（卷2第122頁）。
四、得心證之理由：
    基上兩造不爭執之事實，則本件兩造爭執要旨厥為：(一)系爭
    房屋遭臺北市政府命令停止施工係可歸責於原告或被告之事
    由？(二)系爭租賃契約是否經合法解除？是否已合法終止？(三)
    原告得否請求回復原狀？如得請求，金額若干？茲分述如下
    ：
  (一)系爭房屋遭臺北市政府命令停止施工係可歸責於原告或被告
    之事由？
    按「出租人應以合於所約定使用收益之租賃物，交付承租人
    並應於租賃關係存續中，保持其合於約定使用、收益之狀態
    。」「因可歸責於債務人之事由，致給付不能者，債權人得
    請求賠償損害。前項情形，給付一部不能者，若其他部分之
    履行，於債權人無利益時，債權人得拒絕該部之給付，請求
    全部不履行之損害賠償。」「債權人於有第226 條之情形時
    ，得解除其契約。」民法第423 條、第226 條、第256 條分
    別定有明文。復按，「當事人主張有利於己之事實者，就其
    事實有舉證之責任。」民事訴訟法第277 條亦有明文規定。
    本件原告主張系爭房屋地下室為防空避難空間，不得提供營
    業使用，致原告遭台北市工務局勒令不得繼續施工、營業，
    屬於可歸責被告之事由而給付不能云云，對於此有利於己之
    事實自應負舉證責任。經查：(1)依被告提出而為原告不爭執
    之台北市政府工務局94年3 月30日北市建字第09451977500
    號函載明：「台端（指被告）所有本市士林區○○○路○ 段
    421 號1 樓建物（70使字第888 號），未經核准裝修擅自拆
    除部分外牆，樓地板增設室內及增建違建，違反建築法第73
    條第2 項規定『變更主要構造』；請於94年4 月30日前依原
    核准竣工圖恢復並委請本市開業建築師出具安全鑑定報告書
    或辦理變更使用執照，否則逕依建築法等相關規定裁處」等
    語（卷2 第38頁至第39頁），並據證人即台北市政府工務局
    人員乙○○於本院94年8 月17日言詞辯論期日到庭證稱：「
    （原告訴訟代理人問：工務局函文所謂辦理變更使用執照是
    何意？）依照建築法第73條規定，變更主要構造時必須要回
    復原狀或是辦理變更使用執照」、「（原告訴訟代理人問：
    當時你到現場時地下室是作何使用？）我沒有帶使用執照，
    但依照常識是防空避難室」、「（法官問：當初為何會到現
    場要求勒令停工？）是市民反應」、「（法官問：要求勒令
    停工之原因為何？）是因為有結構更動，地下室未來作何使
    用無法預測，但原告日後如果要為使用執照以外之使用方式
    就要辦理變更」、「（法官問：當時有無告訴現場之人說要
    變更使用執照？為何？）有，因為主結構有被破壞」、「（
    法官問：破壞主結構是否包括一樓玻璃及地下室樓地板？）
    是的」等語綦詳（卷2 第87頁至第88頁），則系爭房屋裝潢
    期間遭台北市政府工務局命令停止施工，顯係基於系爭房屋
    於裝璜期間變更建物主要構造，非如原告所述，係因系爭地
    下室不得供營業使用而遭勒令停工。復查，台北市政府工務
    局指出系爭房屋變更主要構造應回復原狀或是辦理變更使用
    執照之部分，固包括一樓玻璃外牆及切割一樓與地下室間之
    樓地板，此經證人乙○○證述無訛，並有現場照片3 幀在卷
    可稽（第100 頁），其中切割樓地板部分為原告僱工施作，
    一樓玻璃外牆則為原告承租當時已存在之事實，業據證人即
    訴外人奧岱公司設計助理丁○○於本院94年8 月17日言詞辯
    論期日到庭結證屬實（卷2 第89頁至第90頁），並為兩造所
    不爭執，惟關於供公眾使用建築物之室內裝修，本應依建築
    法第77條之2 第4 項及建築物室內裝修管理辦法之規定辦理
    ，倘有違反，應回復原狀或辦理變更使用，否則主管機關得
    連續處以罰鍰，必要時得強制拆除其室內裝修違規部分，非
    謂室內裝修一旦有破壞建物主結構之情形，該建物即不能使
    用收益。是以，縱認被告提供予原告之租賃物上已存在違反
    建築法規之裝璜，仍屬於可以修復之狀況，此觀諸兩造簽訂
    之房屋租賃契約書第8 條約定：「乙方（即原告）使用人應
    以善良管理人之注意使用房屋，除因天災地變等不可抗拒之
    情形外，原有建築物，經乙方修改導致房屋毀損或有關單位
    拆除之損失及法律延伸等情事，乙方應負責之。房屋因自然
    或天災地變損壞必須修繕時，費用由甲方（即被告）負擔。
    於修繕期間內之耗損，乙方不得要求甲方任何損失」等語亦
    明，此部分充其量為不完全給付或給付遲延之問題，尚不能
    認為已陷於給付不能。(2)第查，系爭房屋使用執照載明1樓
    為店舖可供營業使用、地下1 樓為防空避難空間之事實，有
    使用執照影本在卷可稽（卷2 第19頁），原告主張被告於承
    租時被告表示系爭房屋均可供營業使用云云，惟為被告所否
    認。查證人即原告公司品牌設計師甲○○固於本院94年7 月
    27日言詞辯論期日到庭證稱：「因為系爭房屋是在1 樓，我
    們需要服務比較好的客戶，所以被告帶我們到地下室，當時
    地下室是匯豐汽車公司的辦公室，被告說這是兩樓可以使用
    ，而且還指示我說這以前有開過餐廳，現場樓梯比較偏旁邊
    ，被告說當時開餐廳是圓形樓梯在中間，如果不適合，過去
    也有承租人將樓梯切在後方，我看現場的確有3 個樓梯在的
    痕跡，他表示空間會比較寬敞，會適合我們使用」、「被告
    說過去都是兩樓一起使用」、「（原告訴訟代理人問：當時
    有無跟被告說地下室要當營業使用？）有的」等語綦詳（第
    43頁至第44頁），姑不論其證言是否屬實，縱令屬實，充其
    量僅能證明原告表示欲將地下室作為營業使用，而被告未予
    反對，尚不能證明被告曾保證地下室可合法作為營業使用或
    兩造就此節有特別約定。又依一般常識，公寓大廈之地下室
    通常作為防空避難室，此應為原告所明知，並據證人即台北
    市政府公務局人員乙○○證述無訛（參見本院94年8 月17日
    言詞辯論筆錄，卷1 第87頁），且系爭房屋所在大廈大門信
    箱上方張貼有台北市政府警察局製作之「防空避難處所」標
    示之事實，有照片3 幀附卷足考（卷2 第76頁、第84頁），
    原告身為知名服裝零售業者，承租店面開設專賣店或專櫃經
    驗豐富，其常識及對於各項開業法令限制之理解，應較普通
    人之程度更高，於承租系爭房屋作為旗艦店前，對於房屋屋
    況、產權、使用限制等問題當已調查詳盡並審慎評估，難認
    有何受被告欺瞞之情事。況關於防空避難室使用，若有違反
    使用執照之情形，仍得依建築法第73條第2 項、第3 項、防
    空避難設備管理維護執行要點等規定辦理變更使用執照，此
    亦據證人即台北市政府公務局人員乙○○證述無訛（參見本
    院94年8 月17日言詞辯論筆錄，卷1 第88頁），且本件係因
    原告本身裝修時變更主要結構，引發檢舉而經台北市政府工
    務局勒令停止施工，並非因防空避難室不得作為營業使用而
    遭勒令停業，已如前述，則原告以此為由主張被告給付不能
    ，難期事理之平。退步言之，縱認系爭房屋地下室無法作為
    營業使用不合於兩造約定之租賃物狀態，惟給付如屬一部不
    能，他部債務人仍可能給付時，除非債權人證明可能之部分
    給付無利益，否則債權人不得拒絕他部之給付，此觀諸民法
    第226 條第2 項規定自明；系爭房屋1 樓可合法供營業使用
    ，原告復未能證明若地下室不能供營業使用則全部租賃物之
    給付對原告均無利益，則原告主張被告就租賃契約所生之交
    付租賃物義務全部給付不能，要無足採。
  (二)系爭租賃契約是否經合法解除？是否已合法終止？
    本件原告主張系爭租賃契約已解除云云，惟為被告所否認，
    並辯稱原告解除契約之意思表示故不生效力，但承認以原告
    該意思表示為終止租約之通知云云。經查：(1)原告固於94年
    4 月7 日以花蓮郵局第7 支局第53號存證信函為解除契約之
    意思表示，並於同日送達被告，此有存證信函暨掛號郵件收
    件回執在卷可稽（卷1 第29頁至第33頁），惟誠如前述，系
    爭房屋裝修期間經台北市政府工務局勒令停止施工，係因系
    爭房屋承租時已存在之外牆玻璃及被告僱工切割地下室樓地
    板，經認定為變更建物主結構所致，並非地下室不能營業而
    遭勒令停業，非屬完全可歸責於原告之因素；且無論變更建
    物主結構或使用情形違反使用執照，均得依規定申請回復原
    狀或變更使用執照，尚難逕認已陷於給付不能。此外，原告
    復未盡舉證責任證明被告曾保證系爭房屋地下室得合法使用
    ，或地下室不能供營業使用即全部租賃物之給付原告均無利
    益，則其以因可歸責於被告之事由致給付不能為由，為解除
    契約之意思表示，即於法不合。(2)又被告於94年6 月28日答
    辯狀陳稱：「原告94年4 月初之律師函，雖不生解除契約的
    效力，但答辯人承認以此函為終止租約之通知」等語，主張
    本件符合系爭房屋租賃契約書第10條約定：「為維護雙方權
    益若單方提前終止契約，應提前4 個月告知對方，終止契約
    之一方須支付對方2 個月租金之罰款」之情形，可視為原告
    單方提前終止租約，而被告同意云云。然本件原告自始未曾
    為單方提前終止租約之意思表示，被告無從予以承諾或承認
    可言，則其主張系爭租賃契約已經原告單方提前終止云云，
    洵屬無據。(3)再按，「解釋意思表示，應探求當事人之真意
    ，不得拘泥於所用之辭句。」民法第98條定有明文。查本件
    原告主張解除契約，為被告所否認，被告解釋為原告單方提
    前終止租約，亦為原告為否認，惟原告嗣委請訴外人杜風工
    程顧問有限公司、匯國營造有限公司將系爭房屋回復原狀，
    兩造並於94年9 月17日簽具確認書載明：「一、雙方就甲方
    所有門牌號台北市○○○路○ 段421 號1 樓及地下1 樓房屋
    所涉士林地方法院94年訴字第582 號請求回復原狀及損害賠
    償事件無論依乙方（即原告）起訴請求之解除契約法律關係
    或依甲方（即被告）抗辯之終止租約法律關係，依民法第
    259 條或第263 條之規定，乙方均應回復原狀返還予甲方，
    殆無爭議。二、雙方茲同意乙方至立書止所為之回復原狀行
    為外，另補貼甲方新台幣壹拾捌萬元整後，雙方就本件訴訟
    有關乙方已回復原狀返還系爭房屋之點不再爭執，並即為房
    屋之點交」等語，此有莉特國際有限公司士東店樓板回復工
    程完工報告及請款單（卷2 第64頁至第74頁）、證明書（卷
    2 第75頁）、照片6 幀（卷2 第97頁至第99頁）、確認書（
    卷2 第122 頁），則探求兩造真意，應係認為原告解除契約
    之主張或被告承認原告單方終止租約之抗辯縱使未經本院採
    信，兩造亦無意繼續租賃關係，故由原告將系爭房屋返還點
    交予被告，解釋上可認為兩造於斯時已有合意終止租約之意
    思表示合致，則系爭租賃契約已合法終止，堪以認定。
  (三)原告得否請求回復原狀？如得請求，金額若干？
    末按，契約解除時，當事人雙方回復原狀之義務，由他方所
    受領之給付物，應返還之，受領之給付為金錢者，應附加自
    受領時起之利息償還之，民法第259 條第1 款、第2 款定有
    明文，且依同法第263 條規定，於當事人依法律之規定終止
    契約者準用之。誠如前述，本件原告解除契約固不合法，惟
    兩造嗣於94年9 月17日合意終止系爭租賃契約，依前揭規定
    ，原告自得請求被告回復原狀。經查：(1)被告已兌領面額60
    萬元之押租金支票，並受領如附表所示之94年10月至12月份
    之租金支票3 紙未歸還之事實，有收付款紀錄足考（卷1 第
    15頁），並為兩造所不爭執，而依系爭房屋租賃契約書第12
    條約定：「……甲方俟乙方將房屋遷空恢復原狀點交後，應
    將擔保金無息退還之……」，原告既已於94年9 月17日將系
    爭房屋回復原狀點交予被告，被告自應於點交當日返還押租
    金60萬元予原告，並退還如附表所示之94年10 月 至12月份
    之租金支票3 紙。另被告已兌領94年9 月份面額18萬元之租
    金支票，惟系爭租賃契約業於94年9 月17日合意終止並點交
    完畢，被告自應返還原告自94年9 月18日起至同年10月9 日
    止共22日之超收租金132,000元（計算式：180,000ｘ22/30=
    132,000）。 (2)至原告請求被告返還94年1 月10日至同年9
    月17日已給付之租金1,488,000 元、依法扣繳94年1 月份至
    6 月份之房屋租賃所得稅12萬元、給付訴外人奧岱公司之工
    程款2,575,668 元部分，因本件並無可歸責於被告之事由而
    給付不能之情形，原告解除契約不生效力，則原告請求被告
    返還兩造合意終止契約前之租金、房屋租賃所得稅及損害賠
    償，即屬無據。(3)又本件原告並無單方提前終止租約之情形
    ，已如前述，被告援引系爭房屋租賃契約書第10條約定，辯
    稱被告應支付2 個月租金之罰款云云，委不足採。
五、按「遲延之債務，以支付金錢為標的者，債權人得請求依法
    定利率計算之遲延利息。」民法第233 第1 項前段分別定有
    明文。綜上，原告解除契約雖不生效力，惟兩造嗣已於94年
    9 月17日合意終止租約，則原告請求被告返還押租金60萬元
    、終止租約前已付租金132,000 元，共計732,000 元，及自
    94 年9月18日起至清償日止，按週年利率5%計算之利息，並
    請求被告返還如附表所示3 紙支票，為有理由，應予准許。
    逾前揭金額之請求，為無理由，應予駁回。
六、兩造陳明願供擔保，聲請宣告假執行或免為假執行，經核原
    告勝訴部分，合於法律規定，爰分別酌定相當之擔保金額宣
    告之。至原告其餘假執行之聲請，因訴之駁回而失所依據，
    不予准許。
七、本件判決基礎俱已臻明確，兩造其餘攻防方法及訴訟資料經
    本院審酌後，核與判決不生影響，無逐一論駁之必要，併此
    敘明。
八、據上論結，本件原告之訴為一部有理由、一部無理由，依民
    事訴訟法第79條但書、第390 條第2 項、第392 條第2 項，
    判決如主文。
中　　華　　民　　國　　94　　年　　10　　月　　12　　日
                  民事第二庭  法  官  陳玉曆
以上正本證明與原本無異。
如對本判決上訴須於判決送達後20日內向本院提出上訴狀。
中　　華　　民　　國　　94　　年　　10　　月　　18　　日
                              書記官  蔡雨呈
